臺灣高等法院刑事判決　　　　　　　 100年度上訴字第1706號
上　訴　人
即　被　告　郭成輝
上列上訴人因違反毒品危害防制條例案件，不服臺灣板橋地方法
院99年度訴字第3569號，中華民國100年4月12日第一審判決（起
訴案號：臺灣板橋地方法院檢察署99年度偵字第26119號、99年
度毒偵字第7546、7548號），提起上訴，本院判決如下：
    主  文
上訴駁回。
    事  實
一、郭成輝前曾於民國98年間，因施用毒品案件，經臺灣板橋地
    方法院以98年度毒聲字第219號裁定送觀察、勒戒後，認有
    繼續施用毒品之傾向，再經臺灣板橋地方法院以98年度毒聲
    字第790號裁定送戒治處所施以強制戒治，於99年2月8日因
    停止處分出所，並經臺灣板橋地方法院檢察署檢察官以99年
    度戒毒偵字第68號為不起訴處分確定；復因轉讓第二級毒品
    案件，經臺灣板橋地方法院以98年度訴字第4349號判處有期
    徒刑四月，嗣經本院以99年度上訴字第1289號駁回上訴確定
    ，其於99年7月28日易科罰金執行完畢。詎猶不知悔改，仍
    分別為下列行為：(一)基於施用第一級毒品之犯意，於99年9
    月20日上午9時許，在其位於臺北縣三重市（現已改制為新
    北市三重區○○○街45之2號7樓之租屋處內，施用第一級毒
    品海洛因1次。(二)明知甲基安非他命係毒品危害防制條例第2
    條第2項第2款公告之第二級毒品，不得非法持有之，竟與鍾
    幸如共同基於持有第二級毒品甲基安非他命純質淨重20公克
    以上之犯意聯絡，由鍾幸如於不詳時間，在不詳地點，自真
    實姓名年籍不詳綽號「阿文」之成年人處，取得附表編號二
    所示之甲基安非他命18小包後，並將之放置於渠等上開租屋
    處內，未經許可而共同持有之。郭成輝並於99年9月20日中
    午12時許，在上開住處內，從上揭甲基安非他命中取出供施
    用1次數量之甲基安非他命後，施用甲基安非他命1次。嗣於
    99年9月20日晚上8時許，為警持搜索票在上址查獲，並扣得
    附表編號一所示之海洛因小15包、附表編號二所示之甲基安
    非他命18小包等物，且經採集郭成輝尿液送驗呈鴉片類及安
    非他命類陽性反應，始查悉上情。
二、案經臺北縣（現已改制為新北市）政府警察局三峽分局移送
    臺灣板橋地方法院檢察署檢察官偵查起訴。
    理  由
甲、程序方面：
    按刑事訴訟法第159條第1項雖規定，被告以外之人於審判外
    之言詞或書面陳述，除法律有規定外，不得作為證據。惟同
    法第159條之5第1、2項已規定，經當事人於審判程序同意作
    為證據，法院審酌該言詞陳述或書面陳述作成時之情況，認
    為適當者，亦得為證據。又當事人、代理人或辯護人於法院
    調查證據時，知有第159條第1項不得為證據之情形，而未於
    言詞辯論終結前聲明異議者，視為有前項之同意（指同條第
    1項之同意作為證據），此乃第159 條第1項所容許，得作為
    證據之例外規定之一。查本案所據以認定被告犯罪事實之供
    述證據及非供述證據，檢察官及被告在原審於言詞辯論終結
    前，均未就上開證據主張有刑事訴訟法第159條第1項不得為
    證據之情形，本院復審酌各該證據作成時並無違法及證明力
    明顯過低之瑕疵等情況，認為適當，是被告未爭執之供述證
    據及非供述證據，均有證據能力。
乙、實體方面：
一、上訴人即被告郭成輝於本院審理時未到庭，惟上開犯罪事實
    ，業據被告於警詢時、偵查中及原審審理時供認不諱（見99
    年度偵字第26119號偵查卷宗第41、43頁及原審卷第122、12
    4至125頁），並有附表編號一、二所示之物扣案可資佐證，
    且有扣案物之照片6張附卷可參（見99年度偵字第26119號偵
    查卷宗第24至26頁）。又被告經警查獲後，於99年9月21日
    ，在臺北縣（現改制為新北市）政府警察局三峽分局偵查隊
    採尿液，經送臺灣檢驗科技股份有限公司以酵素免疫分析法
    初驗及氣相層析質譜儀複驗，均呈鴉片類及安非他命類陽性
    反應，此有臺灣檢驗科技股份有限公司濫用藥物尿液檢驗報
    告1紙在卷可憑（見99年度毒偵字第7548號偵查卷宗第41頁
    ）。又附表編號一所示扣案之粉末14小包（編號1至14）、
    粉末1小包（編號15）經送請法務部調查局濫用藥物實驗室
    鑑定結果，編號1至14之粉末，合計淨重7.28公克，合計純
    質淨重3.93公克，合計驗餘淨重7.24公克，該粉末14小包均
    含第一級毒品海洛因成分；編號15之粉末，淨重3.40公克，
    純質淨重0.04公克，驗餘淨重3.36公克，該粉末1小包含第
    一級毒品海洛因成分，有法務部調查局濫用藥物實驗室鑑定
    書1紙在卷可按（見99年度偵字第26119號偵查卷宗第183頁
    ）；附表編號二所示扣案之白色結晶18小包，經送請內政部
    警政署刑事警察局鑑定結果，驗前總毛重27.48公克，推估
    驗前總純質淨重22.19公克，包裝塑膠袋總重5.06公克，取
    樣0.21公克鑑定用罄，驗餘總毛重27.27公克，該白色結晶
    18小包均含第二級毒品甲基安非他命成分，有內政部警政署
    刑事警察局鑑定書1紙在卷可據（見99年度偵字第26119號偵
    查卷宗第169頁），足徵被告自白與事實相符。本案事證明
    確，被告犯行堪以認定。
二、查海洛因、甲基安非他命分別係毒品危害防制條例第2條第2
    項第1款、第2款所稱之第一級、第二級毒品。核被告就犯罪
    事實一之(一)部分所為，係犯毒品危害防制條例第10條第1項
    之施用第一級毒品罪；其就犯罪事實一之(二)部分所為，係犯
    同條例第11條第4項之持有第二級毒品純質淨重20公克以上
    之罪。被告施用前持有海洛因之低度行為，應為施用之高度
    行為所吸收；其持有第二級毒品甲基安非他命逾20公克並進
    而施用，其施用之低度行為應為持有之高度行為所吸收，均
    不另論罪。被告與鍾幸如就持有第二級毒品純質淨重20公克
    以上之罪，有犯意聯絡及行為分擔，應刑法第28條之規定論
    以共同正犯。被告所犯上開二罪，犯意各別，行為互殊，罪
    名不同，應予分論併罰。被告有如事實欄所述犯罪科刑及執
    行情形，有本院被告前案紀錄表在卷可稽，其於有期徒刑執
    行完畢後，五年以內再故意犯有期徒刑以上之罪，應依刑法
    第47條第1項之規定論以累犯，並加重其刑。至扣案附表編
    號一所示之第一級毒品海洛因15小包（編號1至14之粉末，
    合計淨重7.28公克，合計純質淨重3.93公克，合計驗餘淨重
    7.24公克；編號15之粉末，淨重3.40公克，純質淨重0.04公
    克，驗餘淨重3.36公克）及扣案之第二級毒品甲基安非他命
    18小包（驗前總毛重27.48公克，推估驗前總純質淨重22.19
    公克，包裝塑膠袋總重5.06公克，取樣0.21公克鑑定用罄，
    驗餘總毛重27.27公克），係被告被當場查獲之第一、二級
    毒品；又鑑定機關於鑑定時，雖將毒品與包裝分別秤重，然
    依鑑定機關之海洛因及甲基安非他命毒品純度定量分析鑑驗
    標準作業程序，係將包裝內之白色粉末、結晶體（海洛因、
    甲基安非他命）取出裝於該局毒品檢驗用袋中進行海洛因、
    甲基安非他命純度定量分析，包裝則呈空袋形狀，但仍留有
    極微量白色粉末、結晶體（海洛因、甲基安非他命）殘渣於
    塑膠袋中等情，則該包裝均並未與毒品完全析離，就毒品與
    包裝均應依毒品危害防制條例第18條第1項前段規定宣告沒
    收銷燬。另扣案附表編號三至十二所示之物，除附表編號十
    一所示之行動電話1具為被告所有者外，其餘均為鍾幸如所
    有，且附表編號三至十二所示之物，均非供本案犯罪所用之
    物，業據被告於原審審理時供明在卷（見原審卷第125頁反
    面），亦無其他積極證據堪認與本案犯罪有何關連，則不予
    宣告沒收。
三、原審以被告犯罪事證明確，適用毒品危害防制條例第10條第
    1項、第11條第4項、第18條第1項前段，刑法第11條、第28
    條、第47條第1項、第51條第5款之規定，並審酌刑法第57條
    各款所列事項等一切情狀，判決：「郭成輝施用第一級毒品
    ，累犯，處有期徒刑捌月，扣案如附表編號一所示之物沒收
    銷燬；又共同持有第二級毒品純質淨重二十公克以上，累犯
    ，處有期徒刑捌月，扣案如附表編號二所示之物沒收銷燬。
    應執行有期徒刑壹年貳月，扣案如附表編號一、二所示之物
    均沒收銷燬」，其認定事實、適用法律及量刑，均為妥適。
    被告以原審認定被告犯數罪而分別量刑有誤為由提起上訴，
    為無理由，應予駁回。
四、被告經合法傳喚，無正當理由不到庭，爰不待其陳述逕行判
    決。
據上論斷，應依刑事訴訟法第368條、第371條，判決如主文。
本案經檢察官陳傳宗到庭執行職務。
中    華    民    國   100    年    7     月    19    日
                  刑事第十七庭  審判長法  官  王炳梁
                                      法  官  陳世宗
                                      法  官  周明鴻
以上正本證明與原本無異。
如不服本判決，應於收受送達後10日內向本院提出上訴書狀，其
未敘述上訴之理由者並得於提起上訴後10日內向本院補提理由書
（均須按他造當事人之人數附繕本）「切勿逕送上級法院」。
                                      書記官  郭彥琪
中    華    民    國   100    年    7     月    19    日
附表
┌──┬────────┬─────────────┬───────────┐
│編號│    品    項    │     數量或重量           │  鑑  定  書  文  號  │
├──┼────────┼─────────────┼───────────┤
│一  │海洛因          │壹拾伍小包（含包裝紙袋壹拾│法務部調查局濫用藥物實│
│    │                │伍只），合計驗餘淨重拾點陸│驗室調科壹字第09923024│
│    │                │零公克。                  │200 號鑑定書1紙。     │
├──┼────────┼─────────────┼───────────┤
│二  │甲基安非他命    │壹拾捌小包（含包裝袋壹拾捌│內政部警政署刑事警察局│
│    │                │只），驗前總毛重貳柒點肆捌│刑鑑字第0990140724號鑑│
│    │                │公克，推估驗前總純質淨重貳│定書壹紙。            │
│    │                │貳點壹玖公克，包裝塑膠袋總│                      │
│    │                │重伍點零陸公克，取樣零點貳│                      │
│    │                │壹公克鑑定用罄，驗餘總毛重│                      │
│    │                │貳柒點貳柒公克。          │                      │
├──┼────────┼─────────────┼───────────┤
│三  │安非他命吸食器  │壹組                      │                      │
├──┼────────┼─────────────┼───────────┤
│四  │電子磅秤        │壹台                      │                      │
├──┼────────┼─────────────┼───────────┤
│五  │計算機          │壹台                      │                      │
├──┼────────┼─────────────┼───────────┤
│六  │分裝袋          │壹佰伍拾個                │                      │
├──┼────────┼─────────────┼───────────┤
│七  │分裝杓          │參支                      │                      │
├──┼────────┼─────────────┼───────────┤
│八  │分裝漏斗        │壹組                      │                      │
├──┼────────┼─────────────┼───────────┤
│九  │行動電話（含SIM │壹具                      │                      │
│    │卡0000000000）  │                          │                      │
├──┼────────┼─────────────┼───────────┤
│十  │行動電話（含SIM │壹具                      │                      │
│    │卡0000000000、  │                          │                      │
│    │0000000000 ）   │                          │                      │
├──┼────────┼─────────────┼───────────┤
│十一│行動電話（含SIM │壹具                      │                      │
│    │卡0000000000）  │                          │                      │
├──┼────────┼─────────────┼───────────┤
│十二│現金            │新臺幣拾萬貳仟元          │                      │
└──┴────────┴─────────────┴───────────┘